臺灣彰化地方法院刑事判決
111年度交易字第196號
公  訴  人  臺灣彰化地方檢察署檢察官
被      告  黃𦤶聖


上列被告因公共危險案件，經檢察官提起公訴（111年度偵字第1
939號），被告自白犯罪，本院依簡式審判程序審理，茲判決如
下：
    主    文
黃𦤶聖犯修正前刑法第一百八十五條之三第一項第一款之服用酒
類駕駛動力交通工具罪，累犯，處有期徒刑陸月，併科罰金新臺
幣陸萬元，有期徒刑如易科罰金，罰金如易服勞役，均以新臺幣
壹仟元折算壹日。
    犯罪事實及理由
一、犯罪事實
    黃𦤶聖對於因飲酒後而精神狀況不佳反應較為遲緩，無法為
    安全之駕駛已有認識，於民國111年1月20日上午8時許起至
    同日中午12時許止，在彰化縣線西鄉沿海路與塭仔路交岔口
    旁某工地飲用摻有米酒之保力達藥酒後，而仍有吐氣所含酒
    精濃度達每公升0.25毫克以上之情形，猶在同日中午12時許
    飲酒結束，旋即騎乘車牌號碼000-000號普通重型機車自上
    址出發前往對面工地。嗣於同日中午12時35分許，行經線西
    鄉沿海路與塭仔路交岔口時，因未戴安全帽遭警攔檢盤查，
    發現其渾身酒氣，並於同日中午12時41分許，對黃𦤶聖施以
    吐氣所含酒精濃度測試，結果達每公升1.07毫克。
二、證據
  ㈠被告黃𦤶聖於警詢、偵查及本院審理中之自白。
  ㈡彰化縣警察局道路交通事故當事人酒精測定紀錄表、彰化縣○
    ○○○○○○道路○○○○○○○○○○○○○○○○○○○○路○○○○○○○○○○號查詢機車
    駕駛人）列印資料等件附卷可佐。
三、論罪科刑
  ㈠按行為後法律有變更者，適用行為時之法律。但行為後之法
    律有利於行為人者，適用最有利於行為人之法律，刑法第2
    條第1項定有明文。查被告行為後，刑法第185條之3業經修
    正，並經總統於111年1月28日以總統華總一義字第11100012
    101號令修正公布施行，同年月30日生效。修正前刑法第185
    條之3第1項之法定刑為2年以下有期徒刑，得併科新臺幣（
    下同）20萬元以下罰金；修正後該條項之法定刑提高為3年
    以下有期徒刑，得併科30萬元以下罰金。經比較新、舊法律
    適用之結果，修正後之處罰條文並無較有利於被告之情形，
    依刑法第2條第1項前段規定，自應適用行為時法即修正前刑
    法第185條之3第1項之規定論處。
  ㈡核被告所為，係犯修正前刑法第185條之3第1項第1款之服用
    酒類駕駛動力交通工具罪。
　㈢被告前因酒後駕車之公共危險案件，經本院以109年度交簡字
    第2247號判決，判處有期徒刑6月確定，於110年9月4日縮刑
    期滿執行完畢等情，有臺灣高等法院被告前案紀錄表在卷可
    按，其於上開有期徒刑執行完畢後，5年以內故意再犯本案
    有期徒刑以上之罪，符合刑法第47條第1項累犯規定；本院
    斟酌被告前已有數次同罪質之酒後駕車公共危險案件經科刑
    執行之紀錄，並審酌本案犯罪情節，認本案不因累犯之加重
    致被告所受刑罰有超過其所應負擔罪責，及使其人身自由受
    過苛侵害之情形，適用累犯加重之規定，核無司法院大法官
    釋字第775號解釋意旨所稱不符合罪刑相當原則之情形，是
    依刑法第47條第1項之規定，加重其刑。
　㈣爰審酌被告自陳：國小畢業之智識程度，離婚，育有3名子女
    ，子女均已成年，其目前從事臨時工，日薪約千餘元，並無
    其他需扶養之親屬等家庭生活經濟狀況；除上述構成累犯之
    酒後駕車公共危險案件外，另曾分別於99年間、106年間因
    酒後駕車之公共危險案件經本院判處罪刑確定；而其本件吐
    氣酒精濃度值每公升1.07毫克，酒後已有吐氣所含酒精濃度
    達每公升0.25毫克以上之情形，猶騎乘重型機車於道路上，
    漠視公眾交通安全，枉顧其他用路人之生命、身體、財產安
    全，及被告犯後坦承犯行之態度；並參考被告本件酒後駕車
    行為「違反道路交通管理事件統一裁罰基準表」（參考違規
    車種：機車，5年內第3次違反）須繳納金額之裁量標準，本
    罪修正前之法定刑為2年以下有期徒刑（最低刑度為有期徒
    刑2月），得併科20萬元以下罰金等一切情狀，核情量處如
    主文所示之刑，並諭知易科罰金、易服勞役之折算標準。
四、依刑事訴訟法第273條之1第1項、第299條第1項前段、第310
    條之2、第454條第1項，刑法第2條第1項前段、第185條之3
    第1項第1款（修正前）、第47條第1項、第41條第1項前段、
    第42條第3項前段，刑法施行法第1條之1第1項，判決如主文
    。
本案經檢察官王銘仁提起公訴，檢察官陳靚蓉到庭執行職務。
中　　華　　民　　國　　111 　年　　4 　　月　　27　　日
                    刑事第六庭  法  官  呂美玲
以上正本證明與原本無異。
如不服本判決應於收受判決後20日內向本院提出上訴書狀，並應
敘述具體理由。其未敘述上訴理由者，應於上訴期間屆滿後20日
內向本院補提理由書( 均須按他造當事人之人數附繕本) 「切勿
逕送上級法院」。
中　　華　　民　　國　　111 　年　　4 　　月　　27　　日
                                書記官  鍾宜津

附錄論罪科刑法條：
中華民國刑法第185條之3（修正前）
駕駛動力交通工具而有下列情形之一者，處2年以下有期徒刑，
得併科20萬元以下罰金：
一、吐氣所含酒精濃度達每公升零點二五毫克或血液中酒精濃度
    達百分之零點零五以上。
二、有前款以外之其他情事足認服用酒類或其他相類之物，致不
    能安全駕駛。三、服用毒品、麻醉藥品或其他相類之物，致
    不能安全駕駛。因而致人於死者，處3年以上10年以下有期
    徒刑；致重傷者，處1年以上7年以下有期徒刑。曾犯本條或
    陸海空軍刑法第54條之罪，經有罪判決確定或經緩起訴處分
    確定，於五年內再犯第1項之罪因而致人於死者，處無期徒
    刑或5年以上有期徒刑；致重傷者，處3年以上10年以下有期
    徒刑。